最　高　行　政　法　院　裁　定
                                     100年度裁字第1190號
上  訴  人　甲○○
被 上訴 人　內政部
代　表　人　江宜樺
參  加  人　丙○○
上列當事人間性騷擾防治法事件，上訴人對於中華民國100年2月
8日臺北高等行政法院99年度訴字第1144號判決，提起上訴，本
院裁定如下：
　　主  文
上訴駁回。
上訴審訴訟費用由上訴人負擔。
　　理  由
一、按對於高等行政法院判決之上訴，非以其違背法令為理由，
    不得為之，行政訴訟法第242條定有明文。依同法第243條第
    1項規定，判決不適用法規或適用不當者，為違背法令；而
    判決有同條第2項所列各款情形之一者，為當然違背法令。
    是當事人對於高等行政法院判決上訴，如依行政訴訟法第24
    3條第1項規定，以高等行政法院判決有不適用法規或適用不
    當為理由時，其上訴狀或理由書應有具體之指摘，並揭示該
    法規之條項或其內容；若係成文法以外之法則，應揭示該法
    則之旨趣，倘為司法院解釋或本院之判例，則應揭示該判解
    之字號或其內容。如以行政訴訟法第243條第2項所列各款情
    形為理由時，其上訴狀或理由書，應揭示合於該條項各款之
    事實。上訴狀或理由書如未依此項方法表明者，即難認為已
    對高等行政法院判決之違背法令有具體之指摘，其上訴自難
    認為合法。
二、上訴人於民國（下同）97年11月10日向空軍第401戰術混合
    聯隊提出申訴，稱參加人丙○○以電話向其為有關性暗示的
    話題，經制止仍不停止，又於電話中多次以三字經粗言向其
    騷擾，經該聯隊依性騷擾防治法第13條第2項規定進行相關
    調查程序後認定性騷擾事件不成立，上訴人不服，於97年12
    月30日向花蓮縣政府提出再申訴，花蓮縣政府乃於98間召開
    3次調查小組會議，並於98年3月26日召開性騷擾防治委員會
    會議，依上訴人指稱認丙○○曾於97年10月15日電話中對上
    訴人有猥褻的言詞，繼續性騷擾上訴人。另上訴人指稱丙○
    ○亦於97年10月16日電話中對上訴人罵髒話，足使其感受遭
    冒犯之情境，認定丙○○有言語性騷擾行為，並提交花蓮縣
    家庭暴力及性侵害防治中心性騷擾防治委員會98年3月26日
    會議決議依據性騷擾防治法第20條規定，以98年3月30日府
    社工字第0980050264號函（下稱原處分）處丙○○新臺幣（
    下同）3萬元罰鍰，並依同法第7條第1項規定命丙○○所屬
    部隊應採取立即有效之糾正及補救措施。丙○○不服，提起
    訴願，經訴願決定撤銷原處分，上訴人不服，提起訴訟，經
    原審駁回後，遂提起本件上訴。
三、本件上訴人對於高等行政法院判決上訴，略以：參加人於電
    話中怒罵「幹你娘」並非公然自不適用公然侮辱罪，應回歸
    性騷擾防治法，又該法第20條規定罰則與所述事實情節無涉
    ，是原判決引用法條有誤，顯有違法。另按同法第2條第2項
    規定包含歧視、侮辱之言行，故參加人於電話中向上訴人怒
    罵「幹你娘跟你道歉」顯構成該條要件。又原判決既認上訴
    人於電話中有強烈制止男方性騷擾之行為，亦認參加人所言
    確為猥褻言語，竟依參加人所述而以雙方通聯、簡訊及事後
    表現，認定本件言詞為雙方平時對話之尺度，未達上訴人有
    損害人格尊嚴、感受冒犯之情境，而未說明過去狀態與本件
    猥褻用語有何關連，亦未考量雙方過去背景環境與關係不同
    ，顯有違性騷擾防治法施行細則第2條規定，其判決理由亦
    有矛盾；另原審未就上訴人攻防方法一一論述亦有理由不備
    之違法等語。惟按證據之取捨與當事人所希冀者不同，致其
    事實之認定亦異於該當事人之主張者，不得謂為原判決有違
    背法令之情形。又證據之證明力如何或如何調查事實，事實
    審法院有衡情斟酌之權，苟已斟酌全辯論意旨及調查證據之
    結果，而未違背論理法則或經驗法則，自不得遽指為違法。
    經核原判決已詳述其得心證之證據及理由，並一一指駁上訴
    人主張不可採在案，本院核其所適用之法規與該案應適用之
    法規不相違背，與解釋判例亦無牴觸。上訴人之上訴理由，
    無非重述其在原審業經主張而為原判決摒棄不採之陳詞，並
    執其個人主觀之法律見解，就原審所為論斷、證據取捨及事
    實認定職權之行使為指摘，所稱參加人於電話中怒罵「幹你
    娘」並非公然自不適用公然侮辱罪，應回歸性騷擾防治法，
    又該法第20條規定罰則與所述事實情節無涉，是原判決引用
    法條有誤，顯有違法等語，核屬其個人主觀對法律見解之歧
    異，且尚非具體表明原判決有何合於不適用法規、適用法規
    不當、或行政訴訟法第243條第2項所列各款之具體情形，尚
    難認其對該判決之如何違背法令已有具體之指摘。依首開規
    定及說明，其上訴為不合法。核其上訴理由，係就原審取捨
    證據、認定事實之職權行使，指摘其為不當，並就原審已論
    斷者，泛言未論斷，或就原審所為論斷，泛言其論斷矛盾，
    而非具體說明其有何不適用法規或適用法規不當之情形，並
    揭示該法規之條項或其內容，及合於行政訴訟法第243條第2
    項所列各款之事實，難認對該判決之如何違背法令已有具體
    之指摘。依首開規定及說明，應認其上訴為不合法。
四、據上論結，本件上訴為不合法。依行政訴訟法第249條第1項
    前段、第104條、民事訴訟法第95條、第78條，裁定如主文
    。
中　　華　　民　　國　　100　 年　　5　　 月　　12　　日
                    最高行政法院第六庭
                        審判長法官　黃　合　文
                              法官　鄭　忠　仁
                              法官　劉　介　中
                              法官　帥　嘉　寶
                              法官　陳　鴻　斌

以  上  正  本  證  明  與  原  本  無  異
中　　華　　民　　國　　100　 年　　5　　 月　　13　　日
　　　　　　　　　　　　　　　書記官　王　史　民